Inventaris van het archief van de Bedrijfsvereniging voor de Houtindustrie en meubileringsbedrijven, 1949-1997
Nationaal Archief, Den Haag
Bedrijfsvereniging voor de Houtindustrie en meubileringsbedrijven
Bedrijfsvereniging Houtindustrie
1949-1997
S4
11.12 meter; 143 inventarisnummers.
Normale geschreven, getypte en gedrukte documenten, geen bijzondere handschriften.
Nationaal Archief, Den Haag
Bedrijfsvereniging voor de Houtindustrie en Meubileringsbedrijven 1950 - 1997
Het archief van de Bedrijfsvereniging voor de Houtindustrie en Meubileringsbedrijven bevat voornamelijk vergaderstukken van het Dagelijks Bestuur, van het Algemeen Bestuur, van de Algemene Vergadering en Algemene Ledenvergaderingen en agenda's, notulen en bijlagen van het Bestuur en het Dagelijks Bestuur en correspondentie.
Archiefvorming
Geschiedenis van de archiefvormer
De Bedrijfsvereniging voor de Houtindustrie en Meubileringsbedrijven, ook genoemd BV Houtindustrie of BV 4 en vanaf 1992 Houtindustrie 4, is op 19 Januari 1950 officieel opgericht. De al sinds 1930 bestaande Bedrijfsvereeniging voor Ziekengeldverzekering voor de Meubelindustrie en de Bedrijfsvereeniging voor ziekengeldverzekering voor het Houtbedrijf en Aanverwante Bedrijven zijn in 1952 in de BV Houtindustrie opgegaan.
Het ontstaan van bedrijfsverenigingen als de BV Houtindustrie vond plaats in het kader van de in 1952 tot stand gekomen Organisatiewet Sociale Verzekering. Deze wet droeg met ingang van 1953 de uitvoering van de wettelijke sociale verzekeringen tegen ongevallen, invaliditeit, ziekte en werkloosheid, alsmede de uitvoering van de Kinderbijslagwet op aan (toen) 26 bedrijfsverenigingen, ingedeeld naar sectoren van het bedrijfs- en beroepsleven. In de praktijk kwam de uitvoering van de verzekeringen tegen ongevallen en invaliditeit pas in 1967 bij de bedrijfsverenigingen te berusten, terwijl de Kinderbijslagwet vanaf 1963 door de Raden van Arbeid werd uitgevoerd.
Vrijwel alle bedrijfsverenigingen kwamen voort uit reeds bestaande organisaties met een beperkter takenpakket, meestal de uitvoering van één verzekering (zie hierboven). De nieuw gevormde bedrijfsverenigingen waren gebaseerd op wettelijke voorschriften betreffende de uitvoering van de wetten op de sociale zekerheid en op de nadere afspraken in het overleg tussen werkgevers en werknemers. De bedrijfsverenigingen kenden een verplicht lidmaatschap van werkgevers en in het bestuur van de bedrijfsverenigingen waren organisaties van werkgevers en werknemers gelijkelijk (paritair) vertegenwoordigd.
Zoals de meeste bedrijfsverenigingen heeft ook de Bedrijfsvereniging voor de Houtindustrie en Meubileringsbedrijven zowel de administratie van leden en verzekerden als de administratie m.b.t. de uitvoering van de sociale verzekeringswetten opgedragen aan het eveneens in 1952 opgerichte Gemeenschappelijk Administratiekantoor (GAK). In een door het bestuur van een bedrijfsvereniging ingestelde Kleine Commissie werden overigens wél besluiten genomen ten aanzien van specifieke gevallen met betrekking tot de uitvoering van de sociale verzekeringswetten. In 1997 werden de bedrijfsverenigingen opgeheven. Hun taken zijn overgenomen door het Landelijk Instituut voor Sociale Verzekeringen (LISV).
Geschiedenis van het archiefbeheer
Het archief van de BV Houtindustrie werd in 1999 samen met archieven van andere bedrijfsverenigingen en het archief van de Federatie van Bedrijfsverenigingen overgebracht naar het IISG.
Het originele archief van de BV 04 werd in 1997 van haar secretariaat overgebracht naar het Landelijk instituut voor sociale verzekeringen (Lisv) te Amsterdam Buitenveldert.
De verwerving van het archief
Overbrenging van een overheidsarchief
Het archief is krachtens bepalingen van de Archiefwet overgebracht.
Inhoud en structuur van het archief
10.03; 2.15
Inhoud
Omdat zowel de administratie van leden en verzekerden als de administratie m.b.t. de uitvoering van de sociale verzekeringswetten was opgedragen aan het GAK bevat het archief van de BV Houtindustrie in hoofdzaak stukken van algemene aard, met name vergaderstukken, correspondentie en jaarverslagen (het z.g. 'beleidsarchief').
Aanwijzingen voor de gebruiker
Openbaarheidsbeperkingen
Deels openbaar, deels beperkt openbaar (B). De inv.nrs. 81-91, 133 zijn openbaar 75 jaar na sluiting van de betreffende dossiers.
Materiële beperkingen
Een enkel stuk kan in slechte staat verkeren, wat tot gevolg heeft dat het niet geraadpleegd kan worden.
Aanvraaginstructie
Openbare archiefstukken kunnen online worden aangevraagd en gereserveerd. U kunt dit ook via de terminals in de studiezaal van het Nationaal Archief doen. Om te kunnen reserveren dient u de volgende stappen te volgen:
U maakt een profiel aan op www.gahetna.nl, en logt vervolgens in
Via de archiefinventaris (alleen de beschrijvingen met rode nummers) selecteert u het gewenste archiefstuk door op de knop 'Reserveren' te klikken
In het volgende scherm geeft u aan op welke dag u het archiefstuk wilt inzien
Indien u zich bevindt in de studiezaal en een tafelnummer heeft ontvangen kunt u dit nummer vermelden. Als u geen tafelnummer heeft kunt u tafelnummer 777 laten staan
Vervolgens bevestigt u uw reservering door deze te versturen.
Verwant materiaal
Beschikbaarheid van kopieën
Beschrijving van de series en archiefbestanddelen
- ALGEMEEN
  - Vergaderstukken
    - Notulen van vergaderingen van het Dagelijks Bestuur, 1950-1997; 1-9; 9 omslagen
      Voor de notulen over de periode 1980-1997 zie inv.nrs. 92-126.
      - 1950-1953, 1
      - 1954-1955., 2
      - 1956-1959., 3
      - 1960-1962., 4
      - 1963-1964., 5
      - 1965-1966., 6
      - 1967-1968., 7
      - 1969-1971., 8
      - 1972-1977., 9
    - Notulen van vergaderingen van het Algemeen Bestuur, 1950-1992; 10-14; 5 omslagen
      Voor de notulen over de periode 1993-1997 zie inv.nrs. 111-126.
      - 1950-1959., 10
      - 1960-1965., 11
      - 1966-1977., 12
      - 1978-1984., 13
      - 1985-1992., 14
    - Notulen van Algemene Vergaderingen (AV) en Algemene LedenVergaderingen (ALV), 1950, 1952-1992; 15-18; 4 omslagen
      Voor de notulen over de periode 1993-1997 zie inv.nrs. 111-126
      - 1950, 1952-1967., 15
      - 1968-1975., 16
      - 1976-1983., 17
      - 1984-1992., 18
    - Besluitenlijsten van vergaderingen van het Dagelijks Bestuur, van het Bestuur, van de Ledenraad en van Algemene Vergaderingen, 1950-1995; 19-22; 4 omslagen
      - 1950-1962., 19
      - 1962-1972., 20
      - 1973-1983., 21
      - 1984-1995., 22
    - Agenda's met bijlagen van vergaderingen van het Dagelijks Bestuur, van het Bestuur, van de Commissie Uitvoering Ziektewet, van de Ledenraad en van Algemene Vergaderingen, 1950-1996; 23-39; 17 pakken
      Voor agenda's en bijlagen van het Dagelijks Bestuur, Bestuur en Algemene
      vergaderingen over de periode februari 1996-1997 zie inv.nrs. 123-126.
      - 1950-1954., 23
      - 1955-1958., 24
      - 1959-1961., 25
      - 1962-1964., 26
      - 1965-1967 Juni., 27
      - 1967 Juli-1969., 28
      - 1970-1972., 29
      - 1973-1976., 30
      - 1977-1981., 31
      - 1982-1985., 32
      - 1986-1988., 33
      - 1989-1991 Juni., 34
      - 1991 Juli-1992., 35
      - 1993 Januari-Augustus., 36
      - 1993 September-1994 Juni., 37
      - 1994 Juli-1995 Mei., 38
      - 1995 Juni-1996 Januari., 39
    - Presentielijsten van bestuursvergaderingen. 1950-1987. 1 pak., 40
    - Agenda's, notulen en bijlagen van het Bestuur en het Dagelijks Bestuur. Met besluitenlijsten en presentielijsten, 1980-1997; 92-126; 35 pakken
      Het begin van de vergaderset maart 1996 t/m agendapunt 8 ontbreekt (inv.nr. 123)
      - 1980 febr.-1981 sept., 92
      - 1981 nov. -1982 okt., 93
      - 1983 jan. -1983 okt., 94
      - 1984 jan.-1985 mrt., 95
      - 1985 mei -1986 febr., 96
      - 1986 apr.-1986 sept., 97
      - 1986 okt.-1987 mrt., 98
      - 1987 apr.-1987 okt., 99
      - 1987 nov.-1988 juni, 100
      - 1988 aug.-1988 dec., 101
      - 1989 mrt.-1989 aug., 102
      - 1989 sept.-1990 febr., 103
      - 1990 apr.-1990 aug., 104
      - 1990 okt.-1991 jan., 105
      - 1991 mrt.-1991 juni, 106
      - 1991 aug.-1991 sept., 107
      - 1991 okt.-1992 mrt, 108
      - 1992 apr.-1992 juni, 109
      - 1992 juli -1992 nov., 110
      - 1992 dec.-1993 febr., 111
      - 1993 mrt.-1993 mei, 112
      - 1993 juni-1993 aug., 113
      - 1993 sept.-1993 nov., 114
      - 1993 dec.-1994 mrt., 115
      - 1994 apr.-1994 juni, 116
      - 1994 sept.-1994 okt., 117
      - 1994 nov.-1995 jan., 118
      - 1995 febr.-1995 apr., 119
      - 1995 apr.-1995 aug., 120
      - 1995 sept.-1995 nov., 121
      - 1995 dec.-1996 jan., 122
      - 1996 febr.-1996 apr., 123
      - 1996 mei -1996 juni, 124
      - 1996 aug.-1996 nov., 125
      - 1996 nov.-1997 febr., 126
    - Agenda's, notulen en bijlagen van vergaderingen van de Algemene- Vergaderingen (AV) en Algemene Ledenvergaderingen (ALV)., 1980-1996; 127-128; 2 pakken
      - 1980-1990, 127
      - 1991-1996, 128
  - Correspondentie
    - Correspondentie en circulaires. Met statistische en financiële kwartaaloverzichten, vanaf 1988 'Bestuursinformatie' genoemd., 1950-1996; 41-58; 18 omslagen
      - 1950-1955., 41
      - 1956-1958., 42
      - 1959-1961., 43
      - 1962-1967., 44
      - 1968-1971., 45
      - 1972-1974., 46
      - 1975-1976., 47
      - 1977-1979., 48
      - 1980-1981., 49
      - 1982-1983., 50
      - 1984-1986., 51
      - 1987-1988., 52
      - 1989., 53
      - 1990-1991 Juni, 54
      - 1991 Juli-1992 Maart, 55
      - 1992 April-December, 56
      - 1993., 57
      - 1994-1996., 58
    - Op ingekomen en uitgegane brieven alsmede faxberichten uitgesplitste correspondentie, 1996-1997; 129-132; omslagen en 2 pakken
      - 1996 feb.-1997 feb. Ingekomen brieven., 129; 1 pak
      - 1996 mrt-juni. Uitgaande brieven., 130
      - 1996 juli-dec. Uitgaande brieven., 131; 1 pak
      - 1996-1997. Faxberichten., 132
  - Jaarverslagen
    - Jaarverslagen. Met statistische gegevens, 1950-1995; 59-64; 6 pakken
      - 1950-1962, 59
      - 1963-1971., 60
      - 1972-1978., 61
      - 1979-1982., 62
      - 1983-1988., 63
      - 1989-1995., 64
- BIJZONDER
  - Statuten en reglementering
    - Statuten, reglementen, besluiten en voorschriften. Met Wachtgeld en Ziekengeldregelementen., 1941, 1951-1954, 1956, 1969-1985.; 65; 1 pak
    - Correspondentie betreffende statuten, reglementen, besluiten en voorschriften., 1949-1993; 66-80; 15 pakken
      - 1949-1950., 66
      - 1951-1953., 67
      - 1954-1956., 68
      - 1957., 69
      - 1958-1959., 70
      - 1960-1961., 71
      - 1962-1963., 72
      - 1964-1965., 73
      - 1966-1967., 74
      - 1968-1970., 75
      - 1971-1974., 76
      - 1975-1978., 77
      - 1979-1984., 78
      - 1985-1987., 79
      - 1988-1993., 80
  - Kleine Commissie
    - Overzichten van de door de Kleine Commissie in vergaderingen genomen beslissingen., 1952-1992; 81-91; 11 pakken
      - 1952-1954 Februari., 81
        Openbaarheid beperkt tot 1 januari 2030
      - 1954 Maart - 1955 Juni., 82
        Openbaarheid beperkt tot 1 januari 2031
      - 1955 Juli - 1956 September, 83
        Openbaarheid beperkt tot 1 januari 2032
      - 1956 Oktober - 1961., 84
        Openbaarheid beperkt tot 1 januari 2037
      - 1962-1968., 85
        Openbaarheid beperkt tot 1 januari 2044
      - 1969-1972., 86
        Openbaarheid beperkt tot 1 januari 2048
      - 1973-1976., 87
        Openbaarheid beperkt tot 1 januari 2052
      - 1977-1979., 88
        Openbaarheid beperkt tot 1 januari 2055
      - 1980-1983., 89
        Openbaarheid beperkt tot 1 januari 2059
      - 1984-1987., 90
        Openbaarheid beperkt tot 1 januari 2063
      - 1988-1992., 91
        Openbaarheid beperkt tot 1 januari 2068
    - Bestuursbesluiten en Kleine Commissie-beslissingen van BV Hout. Alfabetisch op onderwerp., 1952-1990; 133; 1 omslag
      Openbaarheid beperkt tot 1 januari 2066
  - Beleid ten aanzien van de uitvoering van sociale zekerheidswetten
    - Stukken met betrekking tot uniformering van de regelgeving bij de afhandeling van individuele gevallen; inclusief schriftelijke voorlegging aan bestuur en ledenraad., 1961-1994.; 134; 1 omslag
    - Stukken met betrekking tot de vaststelling van beleid inzake loon-schattingen., 1981-1993; 135; 1 omslag
    - Stukken met betrekking tot de vaststelling van beleid inzake ziekteverzuim: het Arbo volumebeleid., 1991-1993; 136; 1 omslag
    - Stukken inzake afspraken met betrekking tot het WAO-gat. Eenmalige regelingen, 1991-1996; 137; 1 omslag
    - Stukken met betrekking tot de vaststelling van beleid inzake controle op de naleving van de voorschriften op grond van de sociale zekerheidswetten (Handhaving), 1992-1994; 138; 1 omslag
    - Vergaderstukken van de commissie Handhaving, 1993-1996; 139; 1 pak
  - Overige stukken
    - Stukken met betrekking tot de Afdelingskassen of AKERS. 1992-1996., 140; 1 omslag
    - Informatiefolders van BV04 gericht aan werkgevers en werknemers., 1965-1995. 1 omslag; 141
    - Stukken inzake de voorbereidingen voor de viering van het 40-jarige bestaan van BV 4., 1980-1990; 142; 1 omslag
    - Stukken met betrekking op de parlementaire enquete sociale zekerheid, 1991-1993.; 143; 1 omslag